臺灣嘉義地方法院刑事判決　　　　　　　100年度訴字第805號
公　訴　人　臺灣嘉義地方法院檢察署檢察官
被　　　告　謝中華
上列被告因違反毒品危害防制條例等案件，經檢察官提起公訴（
100年度毒偵字第1524號、100年偵字第7664號），被告於準備程
序中就被訴事實為有罪之陳述，經本院合議庭裁定由受命法官獨
任進行簡式審判程序，並判決如下：
    主  文
謝中華犯竊盜罪，共伍罪，均累犯，各處有期徒刑肆月，扣案之
鑰匙壹支，沒收；又犯施用第一級毒品罪，累犯，處有期徒刑玖
月。應執行有期徒刑壹年陸月，扣案之鑰匙壹支，沒收。
    犯 罪 事 實
一、謝中華前因施用毒品等案件，經本院於民國98年3月19日以
    98年度訴字第67號判決判處應執行有期徒刑1年確定，嗣於
    99年6月13日縮短刑期執畢出監。詎仍不知悔改，基於施用
    第一級毒品海洛因之犯意，於100年8月14日上午9時許，在
    其位於嘉義縣大林鎮○○里○○路662巷2號之住處內，以將
    海洛因摻水再以注射針筒注射靜脈血管之方式，施用海洛因
    1次。嗣為警於100年8月15日上午10時46分許，徵得謝中華
    之同意而採尿送驗後，其檢驗結果確呈嗎啡陽性反應，始行
    查獲。
二、謝中華復意圖為自己不法之所有，分別為下列行為：
（一）於100年10月8日下午6時30分許，在嘉義市○區○○路、
      民國路路口，以自備之鑰匙竊取陳建霖所有車牌號碼為
      LAP-711號之重型機車1輛。
（二）於100年10月10日下午2時許，在嘉義市西區榮民醫院急診
      室停車場，以自備之鑰匙竊取劉欣玲所有車牌號碼為LYN-
      535號之重型機車1輛。
（三）於100年10月12日下午1時許，在嘉義市○區○○路368號
      前，以自備之鑰匙竊取陳俊男所有車牌號碼為H26-399號
      之重型機車1輛。
（四）於100年10月15日下午10時許，在嘉義市○區○○路341號
      前，以自備之鑰匙竊取郭雅文所有車牌號碼為MTF-733號
      之重型機車1輛。
（五）於100年10月15日下午11時許，在嘉義市○區○○街、延
      平街街口，以自備之鑰匙竊取賴芳瑾所有車牌號碼為YHV-
      552號之重型機車1輛。嗣於100年10月17日晚上10時45分
      許，在嘉義市○區○○路337-1號「大都會網咖」停車場
      內，騎乘牌號碼為YHV-552號之重型機車時，為警查獲，
      並扣得該機車及用以行竊之鑰匙1支。
三、案經嘉義縣警察局中埔分局報告及郭雅文、劉欣玲訴由嘉義
    市政府警察局第一分局報告台灣嘉義地方法院檢察署檢察官
    偵查起訴。
    理  由
一、本件被告謝中華所犯係死刑、無期徒刑、最輕本刑為3年以
    上有期徒刑以外之罪，其於準備程序中就被訴事實為有罪之
    陳述，經本院告知簡式審判程序之旨，並聽取公訴人及被告
    之意見後，合議庭裁定由受命法官獨任進行簡式審判程序，
    合先敘明。
二、訊據被告對於上揭事實坦承不諱，核予告訴人郭雅文、劉欣
    玲及被害人陳建霖、陳俊男、賴芳瑾於警詢之證述相符，復
    有卷附被害報告單5份、扣押筆錄3份、扣押物品目錄表4份
    、贓物認領保管單5份、嘉義市政府警察局協尋電腦輸入單
    及尋獲電腦輸入單共6份在卷可稽；再被告經警採尿送驗結
    果呈嗎啡陽性反應（按施用海洛因後，經人體之水解代謝作
    用，會呈嗎啡陽性反應）一節，則有嘉義縣警察局中埔分局
    採集尿液通知書、尿液檢體採集送驗紀錄表、長榮大學尿液
    檢驗確認報告各1份在卷可佐，故被告上開自白足認與事實
    相符，本件犯行堪以認定。
三、核被告所為，就犯罪事實一部份係犯毒品危害防制條例第10
    條第1項之施用第一級毒品罪，就犯罪事實二部分係犯刑法
    第320條第1項之竊盜罪，共5罪。被告因施用第一級毒品前
    持有毒品之行為，本應論以持有第一級毒品罪，惟該次持有
    毒品之行為為其後施用毒品之行為所吸收，不另論罪。被告
    所犯上開施用第一級毒品罪與竊盜罪5罪間，犯意各別，行
    為分殊，應分論併罰。被告前因施用毒品等案件，經本院於
    98年3月19日以98年度訴字第67號判決判處應執行有期徒刑1
    年確定，嗣於99年6月13日縮短刑期執畢一情，有臺灣高等
    法院被告前案紀錄表在卷可稽，其受徒刑執行完畢，五年以
    內故意再犯本案有期徒刑以上之罪，均為累犯，均依法加重
    其刑。爰審酌被告正值青壯竟不思以正當方法獲致財富，而
    以竊取他人財物以滿足私欲，又曾有多次施用毒品之犯行，
    顯無戒斷之決心，其行為甚為可議，然念及其犯罪後於本院
    審理時均坦承犯行，接受裁判態度尚稱良好，而本件被害人
    事後均有尋獲其所失竊之機車，受損非大，以及自述：國中
    畢業之智識程度，因施用毒品沒有錢，把機車賣掉之後沒有
    車騎才會去偷人家的車代步之犯罪動機，目前未婚，從事於
    搭鷹架工作，家裡有2個哥哥、父、母親之生活狀況等一切
    情狀，分別量處如主文所示之刑，並定其應執行刑，以資懲
    儆。另扣案之鑰使1支為被告所有，係供本件犯罪所用之物
    ，業據被告坦承在卷，爰依刑法第38條第1項第2款宣告沒收
    。
四、另檢察官雖以被告短期間有數次竊盜犯行，不僅對被害人造
    成驚恐，且被告不思正當勞力換取報酬，四處遊蕩行竊，足
    見被告具有犯罪之習慣，應於刑之執行前令入勞動場所強制
    工作，以資矯正云云。然按「刑事法保安處分之強制工作，
    旨在對有犯罪習慣或以犯罪為常業或因遊蕩或怠惰成習而犯
    罪者，令入勞動場所，以強制從事勞動方式，培養其勤勞習
    慣、正確工作觀念，習得一技之長，於其日後重返社會時，
    能自立更生，期以達成刑法教化、矯治之目的。」（大法官
    會議釋字第528號意旨參酌），經查，被告除本次犯行外，
    之前僅於95年、97年及98年間有過3次竊盜犯行，竊盜行為
    尚非頻繁，且觀其本次竊盜犯行，均是為代步之用方竊取他
    人之機車，油用盡即隨處棄置，然尚難遽認其係因遊蕩、懶
    惰成習而犯罪，而本件被害人事後均有尋獲其所失竊之機車
    ，受損非大，本院綜合被告行為嚴重性、所表現危險性及對
    其未來行為期待性等情，認給予被告適當徒刑，應已足以懲
    罰，依比例原則，認被告並無藉由保安處分強制工作方式，
    以達教化與治療目的必要，爰不為令入勞動場所強制工作之
    諭知，附此敘明。
據上論斷，應依刑事訴訟法第273條之1第1項、第299條第1項前
段，毒品危害防制條例第10條第1項，刑法第11條前段、第320
條第1項、第47條第1項、第51條第5款、第38條第1項第2款，刑
法施行法第1條之1第1項、第2項前段，判決如主文。
本案經檢察官莊珂惠到庭執行職務
中    華    民    國  100     年    11    月    30    日
                  刑事第二庭    法  官  黃明展
以上正本證明與原本無異。
如不服本判決應於收受判決後10日內向本院提出上訴書狀，並應
敘述具體理由；其未敘述上訴理由者，應於上訴期間屆滿後20日
內向本院補提理由書（均須按他造當事人之人數附繕本）「切勿
逕送上級法院」。告訴人或被害人如對於本判決不服者，應具備
理由請求檢察官上訴，其上訴期間之計算係以檢察官收受判決正
本之日期為準。
中    華    民    國  100     年    11    月    30    日
                                書記官  張宇安
附錄本案論罪科刑法條全文：
毒品危害防制條例第10條
施用第一級毒品者，處 6 月以上 5 年以下有期徒刑。
施用第二級毒品者，處 3 年以下有期徒刑。
中華民國刑法第320條
（普通竊盜罪、竊佔罪）
意圖為自己或第三人不法之所有，而竊取他人之動產者，為竊盜
罪，處5  年以下有期徒刑、拘役或 5 百元以下罰金。
意圖為自己或第三人不法之利益，而竊佔他人之不動產者，依前
項之規定處斷。
前二項之未遂犯罰之。